【裁判字號】    98,交聲,1804
【裁判日期】    980609
【裁判案由】    違反道路交通管理處罰條例聲明異議
【裁判全文】
臺灣臺北地方法院交通事件裁定        98年度交聲字第1804號
原處分機關  臺北市交通事件裁決所
異  議  人
即受處分人  甲○○
上列受處分人因違反道路交通管理處罰條例案件，對於臺北市交
通事件裁決所中華民國98年5月7日所為之處分（原處分案號：北
市裁罰字第裁22-1AD698155號），聲明異議，本院裁定如下：
    主  文
異議駁回。
    理  由
一、原處分機關處分意旨略以: 異議人即受處分人甲○○所有之
    BBD-508號重型機車，於民國98年4月8日15時17分許，停放
    於設有禁止停車標誌之臺北市○○○路○段騎樓。爰依道路
    交通管理處罰條例第56條第1項第4款規定，違反道路交通管
    理事件統一裁罰基準及處理細則第43、44、67等規定，各裁
    處罰鍰新臺幣（下同）600元。
二、異議意旨略以：異議人所有之上開機車在98年4月8日借給陳
    晶騎，陳晶將車子停於賣場門口的柱子，當時騎樓上的兩台
    機車都沒被開舉發單，只有陳晶的機車有罰單，員警取締不
    公，且車子停在柱子旁不影響行人通行云云。
三、按汽車駕駛人停車時，在設有禁止停車標誌、標線之處所停
    車，處600元以上1200元以下罰鍰，道路交通管理處罰條例
    第56條第1項第4款定有明文。
四、經查:
  (一)臺北市○○○路○段208號週邊騎樓及立柱之明顯處均張貼禁
    止停車標誌等情，有臺北市停車管理工程處98年6月2日北市
    停管字第09833514700號函復暨所檢附之現場圖及現場照片
    14張在卷可稽。是依規定該騎樓處自屬禁止停車處所。本件
    異議人為上開機車之所有人，此有車號查詢重型機車車籍在
    卷可稽。該車於98年4月8日15時17分許停放於臺北市○○○
    路○段騎樓，為異議人所不爭執，並有舉發採證照片1張在卷
    可稽。從而，異議人違規於「設有禁止停車標誌」處所停車
    之事實，已臻明確。
  (二)異議人雖執上詞置辯，惟查: 執法機關對於所有違規之人員
    ，如經發覺固均應予舉發。本案異議人所有之上開機車違規
    停放該處時，是否確有異議人所指另有二台違規停放同處而
    未經舉發，異議人並未提出任何證據足以證明。且縱異議人
    所述為真，若異議人執有他人違規之具體事證，亦可向主管
    機關舉報。然此僅涉及他人違規應如何處置之問題。本件異
    議人所有之上開車輛，既有違規停車之行為，縱有其他違規
    車輛未遭取締，亦無從據此作為免責之事由。是其上開所辯
    各節，均無可採。
  (三)綜合上述，本件異議人所有之上開機車，在設有禁止停車標
    誌之處所違規停車之事實，事證明確，洵堪認定。又查，本
    件異議人為上開機車之所有人，但異議人未於98年5月27日
    最後應到案期限前，檢附相關證據及應歸責人相關證明文件
    ，向處罰條機告知應歸責人，依道路交通管理處罰條例第85
    條第1項規定，自仍依該條例各該違反條款規定處罰。從而
    ，原處分機關據以援引道路交通管理處罰條例第56條第1項
    第4款規定及違反道路交通管理事件統一裁罰基準及處理細
    則第44條第1項、違反道路交通管理事件統一裁罰標準表之
    規定規定，裁處異議人罰鍰600元，於法並無不當。異議人
    之異議為無理由，應予駁回。
據上論斷，應依道路交通案件處理辦法第19條，裁定如主文。
中    華    民    國    98    年    6     月    9     日
                  交通法庭  法  官  李桂英
上正本證明與原本無異。
如不服本裁定，應於裁定送達後5日內向本院提出抗告狀。
                            書記官  嚴君珮
中    華    民    國    98    年    6     月    9     日


司法院資訊處製作；財團法人民間司法改革基金會備份。
